臺灣臺南地方法院民事裁定
110年度抗字第158號
抗  告  人  溫珮雅  
相  對  人  陳定鵬  

上列當事人間本票裁定強制執行事件，抗告人對於民國110年11
月22日本院110年度司票字第3571號裁定提起抗告，本院裁定如
下：
    主    文
抗告駁回。
抗告程序費用新臺幣壹仟元由抗告人負擔。
    理    由
一、抗告意旨略以：惡意詐欺，留身分證假資料，涉嫌偽造文書
    ，爰提起抗告，請求廢棄原裁定等語。
二、按執票人向本票發票人行使追索權時，得聲請法院裁定後強
    制執行，票據法第123條定有明文。又本票執票人依上開規
    定，聲請法院裁定許可對發票人之財產強制執行者，因其性
    質係屬非訟事件，故此項聲請之裁定，及抗告法院之裁定，
    僅依非訟事件程序，就本票形式上之要件是否具備予以審查
    為已足，並無確定實體上法律關係存否之效力（最高法院56
    年台抗字第714號、57年台抗字第76號裁判意旨可資參照）
    。準此，本票強制執行裁定，法院僅依票據形式上要件予以
    客觀認定，如屬實體上之爭執，自應另循訴訟程序判斷持票
    人與發票人間之債權債務關係。
三、經查：
  ㈠本件抗告人向本院聲請就附表所示本票（下稱系爭本票）准
    許強制執行，雖主張相對人為發票人，惟依系爭本票上記載
    之身分證統一編號「Z000000000」查詢年籍，結果為「查無
    資料」，有個人戶籍資料及系爭本票附於110年度司票字第3
    571號卷可佐。是以，系爭本票是否確為相對人所簽發，即
    有疑義。
  ㈡查系爭本票上記載之發票人身分證統一編號「Z000000000」
    與相對人之身分證統一編號並不相同，且相對人並無任何身
    分證統一編號更改紀錄，有相對人之個人戶籍資料查詢結果
    附於110年度司票字第3571號卷可稽，是僅憑系爭本票之票
    據文義，形式上尚不足辨識系爭本票即為相對人所簽發。系
    爭本票所載之發票人身分證統一編號既與相對人之身分證統
    一編號不符，形式上尚難認定相對人即為系爭本票之發票人
    。從而，原裁定駁回抗告人本票裁定強制執行之聲請，核無
    不合，抗告意旨指摘原裁定不當，求予廢棄，為無理由，應
    予駁回。至抗告人指摘相對人惡意詐欺，留身分證假資料，
    涉嫌偽造文書等情，屬實體法律關係存否之問題，抗告人仍
    得另循民刑事訴訟程序以資解決，附此敘明。
四、據上論結，本件抗告為無理由，依非訟事件法第46條、第21
    條第2項、第24條第1項，民事訴訟法第495條之1第1項、第4
    49條第1項、第95條、第78條，裁定如主文。
中　　華　　民　　國　　110 　年　　12　　月　　20　　日
                  民事第三庭    法  官   田幸艷
以上正本證明與原本無異。
本裁定除以適用法規顯有錯誤為理由，不得再抗告。如提起再抗
告，應於收受後10日內委任律師為訴訟代理人向本院提出再抗告
狀，並繳納再抗告費新台幣1,000元。
中　　華　　民　　國　　110 　年　　12　　月　　20　　日
                                 書記官  駱映庭
　　　　　　　　　
附表：                    編號 發票日 票面金額 到期日 票據號碼  (民國) （新臺幣）   001 110年3月22日 100,000元 未記載 CH553928